臺灣臺南地方法院民事判決
111年度訴字第1553號
原      告  黃雪芬  

被      告  卓家偉  

上列當事人因被告洗錢防制法等案件，經原告提起刑事附帶民事
訴訟，請求侵權行為損害賠償事件，經本院刑事庭以111年度附
民字第625號裁定移送前來，於民國111年11月9日言詞辯論終結
，判決如下：
    主    　文
一、被告應給付原告新臺幣73萬7,320元，及自民國111年7月23
    日起至清償日止，按週年利率百分之5計算之利息。
二、訴訟費用由被告負擔。
三、本判決於原告以新臺幣24萬5,773元供擔保後，得假執行。
    事實及理由
一、原告起訴主張：
　㈠被告可預見將自己之金融帳戶交付予他人使用，將可能遭不
    法詐欺份子作為人頭帳戶，以提領詐欺所得款項，而達到隱
    瞞資金流向及避免提款行為人身分曝光之目的，竟基於提供
    金融帳戶予他人使用，他人若持以從事詐欺取財及洗錢之犯
    罪，亦無違反其本意之不確定幫助故意，於民國110年11月1
    0日某時許，將其向玉山商業銀行申設之帳號0000000000000
    號帳戶（下稱系爭帳戶）、向國泰商業銀行申設之帳號0000
    00000000號帳戶之提款卡（含密碼）及網路銀行帳號、密碼
    ，以新臺幣（下同）3萬5,000元之代價，一併出租予真實身
    分不詳、綽號「芒果」之成年人。嗣綽號「芒果」之人及其
    所屬詐欺集團成員持系爭帳戶作為人頭帳戶使用，而共同意
    圖為自己不法之所有，基於詐欺取財及洗錢之犯意聯絡，於
    110年11月11日前某日，由詐欺集團成員佯以設置蝦皮帳號
    ，向原告之中國合夥人范文傑詐得新加坡商蝦皮娛樂電商有
    限公司（下稱蝦皮公司）之蝦皮拍賣帳號「wenjie2012」之
    密碼後，即於110年11月11日擅自更改原告於前開蝦皮拍賣
    帳號之蝦皮錢包密碼，並將蝦皮錢包之撥款帳戶變更綁定為
    系爭帳戶，致蝦皮公司於110年11月15日將原告於蝦皮錢包
    內所提領之應收款項38萬878元、35萬6,442元，均匯入系爭
    帳戶內，並經詐欺集團成員轉帳殆盡。
　㈡為此，爰依侵權行為法律關係，提起本件訴訟等語，並聲明
    ：⒈如主文第一項所示。⒉願供擔保請准宣告假執行。
二、被告則表示：我承認系爭帳戶沒有保管好交給非法的人使用
    ，我就系爭帳戶管理有疏失，對於要賠償原告沒有意見，但
    原告匯入系爭帳戶的錢不是我拿走的，我沒有能力賠償原告
    等語，惟未為任何聲明。
三、得心證之理由：
　㈠原告上述主張，已提出與其所述相符之提款紀錄、蝦皮帳號
    操作頁面截圖等（警一卷第11至17頁）為證，且經本院依職
    權調閱本件刑事案件即本院111年度金訴字第512號卷宗核閱
    無誤，被告犯刑法第30條第1項前段、第339條第1項之幫助
    詐欺取財罪，刑法第30條第1項前段，洗錢防制法第14條第1
    項之幫助洗錢罪，從一重以幫助洗錢罪處斷，處有期徒刑4
    月，併科罰金3萬元，罰金如易服勞役，以1,000元折算1日
    。被告於言詞辯論時對於刑事判決認定之事實以及罪名均接
    受，且就自己對於系爭帳戶之管理有疏失等情並不爭執，是
    依民事訴訟法第280條第1項本文規定，視同自認。又按因故
    意或過失，不法侵害他人之權利者，負損害賠償責任；違反
    保護他人之法律，致生損害於他人者，負賠償責任；數人共
    同不法侵害他人之權利者，連帶負損害賠償責任。不能知其
    中孰為加害人者亦同；造意人及幫助人，視為共同行為人，
    民法第184條第1項前段、第2項前段以及第185條分別定有明
    文，準此，原告依侵權行為規定，向被告請求73萬7,320元
    （計算式：38萬878元＋35萬6,442元＝73萬7,320元）之受詐
    騙金額自屬有據。　
　㈡末按給付無確定期限者，債務人於債權人得請求給付時，經
    其催告而未為給付，自受催告時起，負遲延責任。其經債權
    人起訴而送達訴狀，或依督促程序送達支付命令，或為其他
    相類之行為者，與催告有同一之效力；遲延之債務，以支付
    金錢為標的者，債權人得請求依法定利率計算之遲延利息；
    應付利息之債務，其利率未經約定，亦無法律可據者，週年
    利率為百分之5，民法第229條第2項、第233條第1項前段、
    第203條分別定有明文。查本件屬無確定給付期限之金錢債
    務，兩造亦未就利率特為約定，則原告併請求自刑事附帶民
    事訴訟起訴狀繕本送達被告之翌日即自111年7月23日起（附
    民卷第11頁）至清償日止，按週年利率百分之5計算之利息
    ，於法有據，亦應准許。　　　
四、綜上所述，原告依民法第184條第1項前段、第2項前段以及
    第185條規定，請求被告給付73萬7,320元，及自111年7月23
    日起至清償日止，按週年利率百分之5計算之利息，為有理
    由，應予准許。　
五、原告陳明願供擔保請准宣告假執行，經核與民事訴訟法第39
    0條第2項規定相符，爰酌定相當之擔保金額宣告之。
六、訴訟費用負擔之依據：民事訴訟法第78條。
中　　華　　民　　國　　111 　年　　11　　月　　11　　日
                  民事第五庭    法    官　廖建瑋
以上正本係照原本作成。
如對本判決上訴，須於判決送達後20日內向本院提出上訴狀。
如委任律師提起上訴者，應一併繳納上訴審裁判費。
中　　華　　民　　國　　111 　年　　11　　月　　11　　日
                                書 記 官　鄭梅君